臺灣苗栗地方法院民事簡易判決　九十年度苗簡字第六八四號
　　原　　　告　丙○○
　　被　　　告　甲○○
　　訴訟代理人　乙○○
右當事人間請求拆屋還地事件，本院判決如左：
    主　　　文
被告應將坐落苗栗縣公館鄉○○路段三五五地號土地上，如附圖所示編號Ｂ部分面積
二三七．三八平方公尺土地上之地上物拆除後，並將土地交還原告。
訴訟費用由被告負擔。
本判決得為假執行。
    事實及理由
壹、原告聲明：求為判決(一)被告應將坐落苗栗縣公館鄉○○路段三五五地號土地上，
    如附圖所示編號Ｂ部分面積二三七．三八平方公尺土地上之地上物拆除後，並將
    土地交還原告。(二)原告願供擔保，請准宣告假執行。
貳、事實摘要：
    原告主張緣坐落苗栗縣公館鄉○○路段三五五地號土地為其所有，惟兩造於民國
    八十九年十二月一日簽訂租賃契約，由被告向原告承租前開土地內面積約六十坪
    之土地，雙方並約定租賃期間自八十九年十二月一日起至九十一年十一月三十日
    止，每月租金新台幣（下同）三萬五千元，於每月五日給付之，被告於承租後並
    在如附圖所示編號Ｂ部分面積二三七．三八平方公尺土地上搭建鐵皮棚架使用，
    詎被告自九十年三月起即未依約繳付租金，嗣經原告多次催討，被告雖於九十年
    六月二十七日前來清償十四萬元，惟前開款項僅足夠清償被告前所積欠之四個月
    租金，而自九十年七月份起之租金，被告仍藉故拖欠拒不給付，嗣經原告於九十
    年十一月十四日以苗栗郵局第二八五號存證信函催告被告於文到七日內給付前所
    積欠之租金，惟被告仍置之不理，迄經原告再於九十一年一月十一日以苗栗南苗
    郵局第四號存證信函向被告為終止租賃契約之意思表示，是兩造間之租賃契約既
    已合法終止，爰依民法租賃之法律關係，訴請被告應將坐落苗栗縣公館鄉○○路
    段三五五地號土地上，如附圖所示編號Ｂ部分面積二三七．三八平方公尺土地上
    之地上物拆除後，並將土地交還原告。而被告則以其對於原告主張之事實均不爭
    執，惟其並非拒不繳付租金，而係經濟困窘實無力清償前所積欠之租金，又其於
    承租系爭土地後曾花費七十餘萬元搭建前開鐵皮棚架，並於其內構築簡易之辦公
    室及房間隔間使用，惟目前前開隔間均已遭原告拆除等語，資為抗辯。
參、法院之判斷：
一、查原告主張之前開事實，業據其提出與所述相符之租賃契約、土地登記簿謄本及
    郵局存證信函（均影本）等件為證，且為被告所不爭執，復經本院至現場勘驗明
    確，並囑託苗栗縣苗栗地政事務所派員實施測量，有勘驗筆錄、現場照片及複丈
    成果圖在卷可按，應堪信原告之主張為實在。
二、按承租人租金支付有遲延者，出租人得定相當期限，催告承租人支付租金，如承
    租人於其期限內不為支付，出租人得終止租約；租賃物為房屋者，遲延租金之總
    額，非達二個月之租額，不得依前項之規定，終止租約。其租金約定於每期開始
    時支付者，並應於遲延給付逾二個月時，始得終止租約；又承租人於租賃關係終
    止後，應返還租賃物，民法第四百四十條第一項、第二項及第四百五十五條前段
    分別定有明文。查本件被告並未依約繳付自九十年七月起之租金，現已積欠租金
    達二期以上，嗣經原告以郵局存證信函催告被告應於文到七日內給付積欠之租金
    ，惟仍未獲被告置理，迄經原告再以郵局存證信函合法終止兩造間之租賃契約等
    情，已如前述，揆諸前開說明，原告依民法租賃之法律關係，訴請被告應將坐落
    苗栗縣公館鄉○○路段三五五地號土地上，如附圖所示編號Ｂ部分面積二三七．
    三八平方公尺土地上之地上物拆除後，並將土地交還原告，於法自無不合，所訴
    應予准許。
三、本件係就民事訴訟法第四百二十七條第二項訴訟所為被告敗訴之判決，依同法第
    三百八十九條第一項第三款之規定，應依職權宣告假執行，至原告雖聲明願供擔
    保，請准宣告假執行，惟此僅係促使本院為依職權宣告假執行之發動，不另為准
    駁之諭知，附此敘明。
四、本件事證已臻明確，兩造其餘主張、陳述及所提證據，經本院審酌，核與判決結
    果不生影響，爰不逐一論述，併予敘明。
據上論結，本件原告之訴為有理由，並依民事訴訟法第四百三十六條第二項、第七十
八條、第三百八十九條第一項第三款，判決如主文。
中　　　華　　　民　　　國　　九十一　　年　　　四　　　月　　　九　　　日
                                  臺灣苗栗地方法院苗栗簡易庭
~B法　　　官　高  敏  俐
右為正本係照原本作成。
如對本判決上訴，須於判決送達後廿日內向本院提出上訴狀。
~B法院書記官　范　育　誠
中　　　華　　　民　　　國　　九十一　　年　　　四　　　月　　　九　　　日
